臺灣桃園地方法院刑事判決　　　　　　　94年度簡上字第30號
上　訴　人
即　被　告　乙○○○
上列上訴人因妨害名譽案件，不服本院九十三年度桃簡字第一二
一五號中華民國九十三年十二月六日第一審簡易判決（聲請簡易
判決處刑案號：九十三年度偵字第九三八九號），提起上訴，本
院管轄第二審之合議庭判決如下：
    主      文
上訴駁回。
    事實及理由
一、本件經本院管轄第二審之合議庭審理結果，認第一審以上訴
    人即被告乙○○○犯刑法第二百七十七條第一項之傷害罪及
    同法第三百零九條第二項之以強暴公然侮辱人罪，並依想像
    競合犯，從一重論以傷害罪，判處拘役三十日，並准以三百
    元折算一日易科罰金，經核其認事用法及量刑均無不當，應
    予維持，並引用第一審判決書記載之事實、證據及理由（如
    附件）。
二、本件上訴人即被告有於民國九十三年一月十一日二十一時至
    二十二時許，在桃園縣桃園市○○路○段二四號奧黛莉內衣
    專賣店更衣室門口處，舉手掌摑告訴人甲○○左側臉頰等情
    ，業據上訴人於本院審理時坦承不諱，惟其辯稱：伊不是在
    多數人得共見共聞之情況下掌摑告訴人臉頰，伊是在更衣室
    內打她耳光云云。經查，被告係在告訴人拉開更衣室布簾，
    步出更衣室時，在該更衣室門口處掌摑告訴人臉頰一節，業
    據告訴人迭於警偵訊，及原審訊問時指述明確，核與證人即
    當場目擊之內衣店店員廖美珍證稱：我聽到爭吵聲，走到更
    衣室附近，就看到被告（即上訴人）打告訴人一巴掌，當時
    店內還有很多客人在店內買內衣，從本店店門口就可以看到
    更衣室，更衣室沒有裝設門，只有布簾等語相符。足見上訴
    人係在該內衣店更衣室門口處，非在更衣室內，掌摑告訴人
    臉頰，而證人廖美珍既在更衣室外附近即見到告訴人遭上訴
    人掌摑臉頰，顯見當時該更衣室布簾已被拉開，他人已得隨
    時見聞該更衣室門口處之情形，且該內衣店店門口即可見到
    更衣室，當時該店又尚在營業，隨時有客人得進入消費，店
    內當時亦有其他客人在場等情，是上訴人掌摑告訴人臉頰之
    處所確為不特定多數人得以共見共聞之場合甚明。上訴人辯
    稱：伊係在更衣室內打告訴人耳光，非多數人得共見共聞之
    情況云云，顯係事後卸責之詞，並不可採。上訴人有上開犯
    行已臻明確，猶飾詞卸責否認犯罪，自不足採。原審認事用
    法，核無不當，上訴人仍不服本院第一審判決，提起上訴，
    顯無理由，應予駁回。
據上論斷，應依刑事訴訟法第四百五十五條之一第三項、第三百
六十八條、第三百七十三條，判決如主文。
本案經檢察官張啟聰到庭執行職務。
中　　華　　民　　國　　94　　年　　3 　　月　　31　　日
                  臺灣桃園地方法院刑事第五庭
                      審判長法  官  潘政宏
                            法  官  周炳全
                            法　官　張明儀
以上正本證明與原本無異。
本件不得上訴。
　　　　　　　　　　　　　　書記官  吳瓊英
中　　華　　民　　國　　94　　年　　3 　　月　　31　　日
